Minutes et répertoires du notaire Jean I CHARLES, janvier 1621 - 12 novembre 1626 (étude XVIII)
Archives nationales
- Minutes de Jean I CHARLES, janvier 1621 - 7 mai 1642; MC/ET/XVIII/172 - MC/ET/XVIII/259
  - Minutes. 1625, juillet - décembre, juillet - décembre 1625; MC/ET/XVIII/181; registre
    - Contrat d'apprentissage pour 5 ans au profit d'Antoine Genèze, âgé de 16 ans, fils de feu Antoine Genèze, greffier de Reymac pays d'Auvergne, entre Jean Fayé, receveur du cardinal de La Rochefoucauld, grand aumônier de France et abbé de Sainte-Geneviève-du-Mont, demeurant au logis abbatial dud
      Documents du Minutier central concernant les peintres, sculpteurs et graveurs au XVIIe siècle (1600-1650), par Marie-Antoinette Fleury et Martine Constans, tome II [études XI à XX, 2445 actes], Paris, Archives nationales, 2010, notice n°532 (instrument de recherche imprimé dématérialisé, certaines notices sont plus détaillées dans la version intégrale accessible en ligne par la rubrique 'Autres instruments de recherche', voir contexte dans le Plan d’orientation général - Notaires de Paris, guides thématiques du Minutier).
  - Minutes. 1626, janvier - juin, janvier - juin 1626; MC/ET/XVIII/182; registre
    - Accord entre Jacques Charton, docteur régent en la faculté de théologie, chanoine et pénitencier de l'église de Paris, demeurant au collège de Sorbonne, et Jean de Monsigot, avocat en parlement, demeurant rue du Plâtre, exécuteurs du testament de Jean Picart, chanoine de l'église Saint-Benoît, d'une part, et Guillemette Rivière, veuve de Jean Le Large, maître barbier-chirurgien, demeurant rue Saint-Séverin, d'autre part, relatif à l'exécution du testament. Selon celui-ci, il aurait appartenu au défunt une rente de 100 livres à lui constituée par Nicolas Parisot, maître tailleur d'habits, Jean Le Vasseur, mercier, et Thomas Decourt, violon du roi., 13 janvier 1626; MC/ET/XVIII/182
      Documents du Minutier central concernant l'histoire de la musique (1600-1650), par Madeleine Jurgens, tome II [études XI à XX, 1900 actes], Paris, Archives nationales, 1974, p. 197 (instrument de recherche imprimé dématérialisé, certaines notices sont plus détaillées dans la version intégrale accessible en ligne par la rubrique 'Autres instruments de recherche', voir contexte dans le Plan d’orientation général - Notaires de Paris, guides thématiques du Minutier).
    - GRAVEUR et orfèvre aux Galeries du Louvre PETIT (Vincent) § Mariage de. .. et de Jeanne DUMONT, 18 janvier 1626; MC/ET/XVIII/182; fol. IIII/XX/XVI
      contrat de mariage; Petit, Vincent; Dumont, Jeanne
    - Contrat de mariage entre Vincent Petit, ' graveur et orfèvre chez le roi ' aux galeries du Louvre, et Jeanne Dumont, fille de feu Charles Dumont, lieutenant du roi dans la prévôté foraine de Chaumont, et Marguerite Faguet, demeurant rue Saint-Honoré. Régime: communauté. Dot: 2 250 l. Douaire: 800 l., 18 janvier 1626; MC/ET/XVIII/182
      Documents du Minutier central concernant les peintres, sculpteurs et graveurs au XVIIe siècle (1600-1650), par Marie-Antoinette Fleury et Martine Constans, tome II [études XI à XX, 2445 actes], Paris, Archives nationales, 2010, notice n°1678 (instrument de recherche imprimé dématérialisé, certaines notices sont plus détaillées dans la version intégrale accessible en ligne par la rubrique 'Autres instruments de recherche', voir contexte dans le Plan d’orientation général - Notaires de Paris, guides thématiques du Minutier).
    - PUISEUX (Antoine) demeurant à Gonesse § Transaction entre Fleurant CARBONNET, bourgeois de Paris, et Nicolas LIEU, laboureur à Gonesse, fondé de procuration de Antoine PUISEUX et autres, au sujet de pièces de terres audit Gonesse., 12 février 1626; MC/ET/XVIII/182; fol. VIII/XX/XIIII
      accord; Puiseux, Antoine
    - Contrat de mariage entre Jean Nicole, compagnon pâtissier, et Madeleine Mariaval. Parmi les témoins, Adrien Marchant, peintre., 20 avril 1626; MC/ET/XVIII/182
      Documents du Minutier central concernant les peintres, sculpteurs et graveurs au XVIIe siècle (1600-1650), par Marie-Antoinette Fleury et Martine Constans, tome II [études XI à XX, 2445 actes], Paris, Archives nationales, 2010, notice n°1477 (instrument de recherche imprimé dématérialisé, certaines notices sont plus détaillées dans la version intégrale accessible en ligne par la rubrique 'Autres instruments de recherche', voir contexte dans le Plan d’orientation général - Notaires de Paris, guides thématiques du Minutier).
    - Contrat de mariage entre Nicolas Pinaudet, marchand boucher, et Barbe Adam. Parmi les témoins, François Mansart, architecte des bâtiments du roi., 2 juin 1626; MC/ET/XVIII/182
      Documents du Minutier central concernant les peintres, sculpteurs et graveurs au XVIIe siècle (1600-1650), par Marie-Antoinette Fleury et Martine Constans, tome II [études XI à XX, 2445 actes], Paris, Archives nationales, 2010, notice n°1469 (instrument de recherche imprimé dématérialisé, certaines notices sont plus détaillées dans la version intégrale accessible en ligne par la rubrique 'Autres instruments de recherche', voir contexte dans le Plan d’orientation général - Notaires de Paris, guides thématiques du Minutier).
    - Contrat de mariage entre Pierre Pon, marchand, maître boulanger, demeurant rue Tirechappe, et Charlotte Barou, veuve de Claude Compaignon, compagnon passementier, demeurant même rue, auquel signe comme témoin de la future épouse Sébastien Bertrand, beau-frère à cause de Madeleine Barou., 4 juin 1626; MC/ET/XVIII/182
      Documents du Minutier central concernant l'histoire de la musique (1600-1650), par Madeleine Jurgens, tome II [études XI à XX, 1900 actes], Paris, Archives nationales, 1974, p. 492 (instrument de recherche imprimé dématérialisé, certaines notices sont plus détaillées dans la version intégrale accessible en ligne par la rubrique 'Autres instruments de recherche', voir contexte dans le Plan d’orientation général - Notaires de Paris, guides thématiques du Minutier).
  - Minutes. 1626, juillet - 12 novembre, juillet - 12 novembre 1626; MC/ET/XVIII/183; registre
    - MICHELIN (Hiérosme) marchand mercier demeurant Place Maubert § Bail à Hiérosme MICHELIN de pièces et caveau dépendant de la maison où il demeure., 31 juillet 1626; MC/ET/XVIII/183; fol. CVII
      bail; Michelin, Hiérosme
    - Devis et marché des peintures et étoffes d'or et de couleurs pour le tabernacle du maître-autel de l'église des Carmes de la place Maubert, par Jacques Quesnel et son fils Toussaint Quesnel, maîtres peintres, demeurant rue Saint-Denis, avec le couvent des Carmes, moyennant 1 000 l. Les travaux seront achevés à la Toussaint. Le corps du tabernacle sera verni avec des ornements d'or mat, des filets d'or, et les fonds d'azur de roche et vert d'azur. Les quatre colonnes torses seront dorées d'or bruni. Toute la taille de relief sera d'or bruni et les visages, de carnation. La Vierge et les deux figures des côtés seront dorées d'or mat et les vêtements ornés façon de toile d'or et d'argent. On blanchira les murs du choeur, du tour de l'autel au jubé, avec des filets rouges, et on peindra, à côté de l'autel, une urne en verre blanc, une bordure d'azur et de fleurs de lis comme de l'autre côté de l'autel, et les chaires du choeur, couleur de bois., 6 août 1626; MC/ET/XVIII/183
      Documents du Minutier central concernant les peintres, sculpteurs et graveurs au XVIIe siècle (1600-1650), par Marie-Antoinette Fleury et Martine Constans, tome II [études XI à XX, 2445 actes], Paris, Archives nationales, 2010, notice n°1887 (instrument de recherche imprimé dématérialisé, certaines notices sont plus détaillées dans la version intégrale accessible en ligne par la rubrique 'Autres instruments de recherche', voir contexte dans le Plan d’orientation général - Notaires de Paris, guides thématiques du Minutier).
    - Vente par Charlotte de La Motte, veuve de François Richomme, demeurant rue Saint-Séverin, à Guillaume Compaing, prêtre, vicaire de Saint-Nicolas-du-Chardonnet, demeurant rue Saint-Victor, de deux maisons sises rue Françoise, moyennant 600 livres., 20 août 1626; MC/ET/XVIII/183
      Documents du Minutier central concernant l'histoire de la musique (1600-1650), par Madeleine Jurgens, tome II [études XI à XX, 1900 actes], Paris, Archives nationales, 1974, p. 250 (instrument de recherche imprimé dématérialisé, certaines notices sont plus détaillées dans la version intégrale accessible en ligne par la rubrique 'Autres instruments de recherche', voir contexte dans le Plan d’orientation général - Notaires de Paris, guides thématiques du Minutier).
    - Bail par Antoine Goyer, maître ès arts en l'université de Paris, demeurant au carrefour Sainte-Geneviève, agissant pour Jérôme Morice, son pupille, fils de François Morice, avocat en parlement, pour quatre ans, à Pierre Datelin, maître joueur d'instruments suivant la cour, demeurant rue du Mûrier, d'une maison rue Traversine, comportant quatre chambres, grenier, cave, cour, moyennant 80 livres de loyer annuel., 26 août 1626; MC/ET/XVIII/183
      Documents du Minutier central concernant l'histoire de la musique (1600-1650), par Madeleine Jurgens, tome II [études XI à XX, 1900 actes], Paris, Archives nationales, 1974, p. 514 (instrument de recherche imprimé dématérialisé, certaines notices sont plus détaillées dans la version intégrale accessible en ligne par la rubrique 'Autres instruments de recherche', voir contexte dans le Plan d’orientation général - Notaires de Paris, guides thématiques du Minutier).
    - BANQUETEAU (Pierre) marchand papetier, bourgeois de Paris, demeurant rue de Versailles § Vente d'office de juré mesureur de charbon par Pierre BANQUETEAU à cause de Marie LECLERC, sa femme, et autres.; Reconnaissance par les mêmes, 13 septembre 1626 - 15 septembre 1626; MC/ET/XVIII/183; fol. II/C/XL/v°/; fol. II/C/L
      acte de vente; reconnaissance; Banqueteau, Pierre
    - PAPETIER (marchand) BANQUETEAU (Pierre) bourgeois de Paris; et Marie LECLERC, sa femme § Vente par Pierre BANQUETEAU et autres; Reconnaissance, 13 septembre 1626 - 15 septembre 1626; MC/ET/XVIII/183; fol. II/C/XL/v/°; fol. II/C/L
  - Minutes (inventaires après décès). 1621 - 1622, MC/ET/XVIII/220
    Acte(s) de la même période coté(s) séparément:
    Voir aussi MC/ET/XVIII/258, MC/ET/XVIII/259.
    1622, 12 novembre: inventaires, dont de Hugues Guigeon, professeur du roi en droit canon.
    inventaire après décès
    - Inventaire après décès de Jacques Michel, fifre et tambour de la chambre du roi, demeurant rue de Lourcine, à la requête de Louise Bouvin. Il laisse pour héritiers des neveux. 'Une quesse de tambour de bois de chesne avec ses baguettes et bandoullières prisées 3 livres tournois. Cinq flûtes d'allerant avec un cornet, deux baguettes, une autre petite flûte double, le tout prisé ensemble 200 livres tournois., 26 septembre 1600; MC/ET/XVIII/220
      Musique XVIIe siècle [2407 actes], par Madeleine Jurgens et le personnel du Minutier, 1954-1996 ( fichier papier entièrement dématérialisé; voir contexte dans le Plan d’orientation général - Notaires de Paris, guides thématiques du Minutier).
      inventaire après décès; Lourcine (rue de); Michel, Jacques; Bouvin, Louise; officier de la maison militaire du roi (Ancien Régime); musicien
    - Inventaire après décès de Bonnaventure Bouttemotte, à la requête de son époux, Claude Boucher, marchand boucher et bourgeois de Paris demeurant au Chef Saint-Denis, rue du Mont-Sainte-Geneviève, avec prisée de bibliothèque par Jean Le Bouc, libraire et relieur de livres, rue du Mont Saint-Hilaire, 2 mars 1620; MC/ET/XVIII/220
      [Bibliothèque].
      Autres dépouillement(s):
      Fichier Bibliothèques.
      inventaire; Le Bouc, Jean; Boucher, Claude; Bouttemotte, Bonnaventure
    - Inventaire après décès de Denise Deudemare, femme de Mathieu Turpin, sieur de Longchamp, avocat au conseil privé du roi, demeurant rue du Coeur-Volant., 3 février 1621; MC/ET/XVIII/220
      (fol 2): En l'étude,.
      '... ung luth avec son estui fermant à clef, prisez ensemble... 6 l.
      Documents du Minutier central concernant l'histoire de la musique (1600-1650), par Madeleine Jurgens, tome II [études XI à XX, 1900 actes], Paris, Archives nationales, 1974, p. 892 (instrument de recherche imprimé dématérialisé, certaines notices sont plus détaillées dans la version intégrale accessible en ligne par la rubrique 'Autres instruments de recherche', voir contexte dans le Plan d’orientation général - Notaires de Paris, guides thématiques du Minutier).
      Deudemare, Denise
    - Inventaire après décès de Louis Buisson, abbé d'Olivet, conseiller du Roi en Parlement, avec prisée de livres par Thomas Blaise, libraire juré en l'Université, 19 juin 1621; MC/ET/XVIII/220
      inventaire; Buisson, Louis; Blaise, Pascal
    - Recollement des biens figurant à l'inventaire après décès de Marie Cramoisy, veuve de Pierre Thévenin, marchand, bourgeois de Paris, dressé à la requête de Claude Parent, marchand, bourgeois de Paris, et d'Anne Thévenin, sa femme, tuteurs des enfants des défunts., 9 août 1621; MC/ET/XVIII/220
      (fol. 2 v°):
      '... ung tambour monté de ses cordages, prisé... 60 s.
      Cramoisy, Marie
    - BUON (Marie) veuve de Barthélemy MACÉ, libraire juré bourgeois de Paris § Inventaire après décès de Marie BUON à la requête de Jacques MACE, avocat en Parlement, et autres héritiers., 4 novembre 1621; MC/ET/XVIII/220
      inventaire; Buon, Marie
    - Inventaire après décès de Nicolas DENETZ, conseiller du Roi à la cour des Aides, avec prisée de bibliothèque par Innocent Guitton, libraire à Paris., 13 décembre 1621; MC/ET/XVIII/220
      inventaire; Denetz, Nicolas; Guitton, Innocent
    - Inventaire des biens de Léonard Lemoine, avant son mariage avec Catherine Allix, rue des Deux-Ermites., 26 janvier 1622; MC/ET/XVIII/220
      Georges Wildenstein, Le goût pour la peinture dans la bourgeoisie parisienne au début du règne de Louis XIII, d'après des inventaires après décès...[705 actes], Gazette des Beaux-Arts, Paris, 1959, p.80 (voir contexte dans le Plan d’orientation général - Notaires de Paris, guides thématiques du Minutier).
      inventaire; Deux-Ermites (rue des); Lemoine, Léonard; Allix, Catherine
    - Inventaire des biens de Claude d'Anizy, avocat en parlement, trouvés en la chambre d'une maison rue de Bièvre., 5 février 1622; MC/ET/XVIII/220
      (fol. 1):
      'Et premièrement, une espinette, prisée... 30 l.
      'Item, deux luthz garniz de leurs estuitz, prisez ensemble... 18 l.
    - Inventaire après décès de Allain Rammezay, archer des gardes écossais du roi., 24 mai 1622; MC/ET/XVIII/220
      Étrangers en France, Français à l'étranger et aux colonies, XVIe-XIXe siècle (env. 1.000 actes), par le personnel du Minutier,1950-2000 (fichier papier entièrement dématérialisé; voir contexte dans le Plan d’orientation général - Notaires de Paris, guides thématiques du Minutier).
      Date de création de la notice: 2002
      inventaire après décès; Ecosse (Royaume-Uni); Rammezay, Allain
    - Inventaire après décès de Jacques Michel, fifre et tambour de la chambre du roi, dressé à la requête de sa veuve Louise Bouvin, demeurant rue de Lourcine, en présence de Joachim Bottin, compagnon teinturier, demeurant rue de Bièvre, tuteur de Marie, l'aînée, âgée de quinze ans, de Marie, la jeune, âgée de douze ans, et de Louise Michel, âgée de dix ans, enfants de défunts Ambroise Michel et Philippe Poncet, nièces et héritières du défunt., 6 septembre 1622 - 25 septembre 1622; MC/ET/XVIII/220
      7 feuillets. - Fol. 1 v°: mobilier, 113 livres; fol. 2 v°: instruments de musique, 4 livres; habits du défunt, 55 livres; fol. 3: habits de la veuve, 15 livres; linge, 49 livres; fol. 4: papiers; fol. 6 v°: dettes passives, 218 livres.
      Instruments de musique:
      (fol. 3 v°): '... une quesse de tambour de bois de chesne avec ses baguetes et bandoullieres, prisé... 3 l.
      'Item, cinq flutes d'Allemant avec ung cornet, deux baguetes, une autre petite flute double, le tout prisé ensemble... 20 s.
      Papiers:
      COTE 1: contrat de mariage entre Jacques Michel et Louise Bouvin, devant Saulnier et Charles, le 16 juin 1614.
      COTE 2: donation par Catherine Leconte, veuve de Ruffin Musnier, boulanger, à Jacques Michel et Louise Bouvin, devant Cressé et Saulnier, le 14 janvier 1618.
      COTE 3: règlement de la succession de Catherine Leconte.
      COTE 4: accord de mitoyenneté entre la maison de Michel, rue de Lourcine, et le jardin de Benoît Bidal, marchand, bourgeois de Paris, devant Dupuys et Jutet, le 19 mars 1622.
      COTE 5: accord entre Guillaume Gigault, tambour ordinaire de la maison du roi au lieu d'Ambroise Michel, et Philippe Poncet, veuve dudit Ambroise, fixant à 108 livres la récompense due pour l'état de tambour, devant Charles et Philippe Richer, le 22 décembre 1616.
      COTES 6 à 9: pièces concernant la succession d'Ambroise Michel et la tutelle de ses filles.
      Parmi les dettes, il est dû à la mère de Michel, Marie Leconte, une somme de 200 livres dont 90 livres ont servi à l'achat d'un cheval, 21 livres à celui d'un pistolet et le surplus fut partagé entre ce qu'il emporta et ce qu'il laissa à sa femme pour 'se subvenir' pendant son absence.
      1622, 25 septembre. Déclaration de Louise Bouvin, suivant laquelle elle a reçu une obligation par laquelle Jacques Barthélemy, tambour au régiment des gardes, doit 20 livres 16 sols à Michel, le 28 janvier 1616.
      Documents du Minutier central concernant l'histoire de la musique (1600-1650), par Madeleine Jurgens, tome II [études XI à XX, 1900 actes], Paris, Archives nationales, 1974, p. 280 (instrument de recherche imprimé dématérialisé, certaines notices sont plus détaillées dans la version intégrale accessible en ligne par la rubrique 'Autres instruments de recherche', voir contexte dans le Plan d’orientation général - Notaires de Paris, guides thématiques du Minutier).
    - Inventaire après décès d'Hugues Guijon, professeur du Roi en Droit canon, demeurant rue Saint-Jean de Beauvais, avec prisée de la bibliothèque par Pierre-Louis Febvrier libraire juré en l'Universitéet Thomas de Niville, libraire juré en l'Université. Plusieurs actes., 12 novembre 1622; MC/ET/XVIII/220
      inventaire; Febvrier, Pierre-Louis; Guijon, Hugues; Niville, Thomas de
  - Brevets. 1622 - 1624, MC/ET/XVIII/226
    Brevets grossoyés.
    brevet notarié
    - Obligation par Jérôme de Boufflers, avocat en parlement, demeurant rue Saint-Jacques, paroisse Saint-Benoît, et Jacques de Boilly, demeurant rue Royale, à Jean Baudelot, commissaire examinateur au Châtelet, de la somme de 100 livres à eux prêtée pour leurs affaires., 30 janvier 1615; MC/ET/XVIII/226
      Documents du Minutier central concernant l'histoire de la musique (1600-1650), par Madeleine Jurgens, tome II [études XI à XX, 1900 actes], Paris, Archives nationales, 1974, p. 493 (instrument de recherche imprimé dématérialisé, certaines notices sont plus détaillées dans la version intégrale accessible en ligne par la rubrique 'Autres instruments de recherche', voir contexte dans le Plan d’orientation général - Notaires de Paris, guides thématiques du Minutier).
    - Obligation par Jacques Langueil, licencié ès lois, demeurant rue Saint-Jacques, paroisse Saint-Étienne-du-Mont, à Jacques Le Breton de la somme de 72 livres 10 sols, pour sa pension commencée le 7 mai dernier, et de 18 livres pour les bas de chausse et souliers à lui fournis ainsi que pour blanchissage de son linge., 7 juillet 1621; MC/ET/XVIII/226
      Documents du Minutier central concernant l'histoire de la musique (1600-1650), par Madeleine Jurgens, tome II [études XI à XX, 1900 actes], Paris, Archives nationales, 1974, p. 768 (instrument de recherche imprimé dématérialisé, certaines notices sont plus détaillées dans la version intégrale accessible en ligne par la rubrique 'Autres instruments de recherche', voir contexte dans le Plan d’orientation général - Notaires de Paris, guides thématiques du Minutier).
      Langueil, Jacques
  - Minutes concernant l'abbaye Sainte-Geneviève (terrier). 1624, 25 novembre - 1642, 7 mai, 25 novembre 1624 - 7 mai 1642; MC/ET/XVIII/233; registre
    Le registre commence avec Jean I Charles jusqu'au 12 novembre 1626.
    1626, 1 juillet à 1629, 18, décembre: f° IIcIIIIxxXVII, v° Jacques I Charles,.
    1630, 1 juillet à 1635, 3 août: f° IIIcXXIX, v°Jean II Charles,.
    1635, 30 août à 1637, 19 octobre: f° IIIcLVII, Jacques II Charles,.
    f° IIcIIIIxxII, v°, actes non signés.
    1640, 18 décembre et 1641, 13 mars f° IIIcIIIIxxVI, Christophe Chalon.
    f° IIIcIIIIxxVII, à XI, actes non signés.
    1638, 20 octobre: f° IIcIIIIxxXI v°, Jacques II Charles,.
    1638: f° IIIcIIIIxxXIII, actes non signés,.
    1639, 13 janvier: f° IIIcIIIIxxXIX, Jacques II Charles,.
    terrier
    - Titre nouvel par Charles Martin, père, peintre et valet de chambre du roi, pour une maison, cour et jardin, Grande-Rue-du-Faubourg-Saint-Victor, chargés de 4 l. de cens envers les religieux de Sainte-Geneviève, et pour une maison et jardin rue d'Orléans, au faubourg Saint-Marcel, chargés de 5 d. de cens., 15 mai 1625; MC/ET/XVIII/233
      Documents du Minutier central concernant les peintres, sculpteurs et graveurs au XVIIe siècle (1600-1650), par Marie-Antoinette Fleury et Martine Constans, tome II [études XI à XX, 2445 actes], Paris, Archives nationales, 2010, notice n°1486 (instrument de recherche imprimé dématérialisé, certaines notices sont plus détaillées dans la version intégrale accessible en ligne par la rubrique 'Autres instruments de recherche', voir contexte dans le Plan d’orientation général - Notaires de Paris, guides thématiques du Minutier).
    - Titre nouvel par Lucas Rabathé, maître peintre, demeurant rue Galande, agissant au nom des enfants de Vincent Baudouyn et sa femme, Denise Pasquier, envers les religieux de Sainte-Geneviève-du-Mont, pour une maison, rue Galande, chargée de 10 s. de cens., 14 juin 1625; MC/ET/XVIII/233
      Documents du Minutier central concernant les peintres, sculpteurs et graveurs au XVIIe siècle (1600-1650), par Marie-Antoinette Fleury et Martine Constans, tome II [études XI à XX, 2445 actes], Paris, Archives nationales, 2010, notice n°1905 (instrument de recherche imprimé dématérialisé, certaines notices sont plus détaillées dans la version intégrale accessible en ligne par la rubrique 'Autres instruments de recherche', voir contexte dans le Plan d’orientation général - Notaires de Paris, guides thématiques du Minutier).
  - Brevets. 1625 - 1627, MC/ET/XVIII/236; Document détérioré.
    Brevets rapportés pour minutes et grossoyés. Jean I et Jacques I Charles.
  - Minutes (inventaires après décès). 1623 - 1624, MC/ET/XVIII/258
    - Inventaire après décès de Pierre Leroy, procureur en Parlement, rue de Bièvre, et de sa femme, Marie Garnier., 4 février 1623; MC/ET/XVIII/258
      [Bibliothèque, 2 pages de livres].
      Georges Wildenstein, Le goût pour la peinture dans la bourgeoisie parisienne au début du règne de Louis XIII, d'après des inventaires après décès...[705 actes], Gazette des Beaux-Arts, Paris, 1959, p.81 (voir contexte dans le Plan d’orientation général - Notaires de Paris, guides thématiques du Minutier).
      inventaire après décès; Bièvre (rue de); Leroy, Pierre; Garnier, Marie; procureur de justice (Ancien Régime)